臺灣臺中地方法院民事裁定
110年度簡抗字第31號
抗  告  人  巴黎之星管理委員會

法定代理人  黃金練  
相  對  人  謝雪珠  


上列當事人間確認規約無效事件，抗告人對於民國110年7月27日
本院臺中簡易庭110年度中簡字第2051號裁定提起抗告，本院民
事合議庭裁定如下：
    主  文
抗告駁回。
抗告費用由抗告人負擔。
    理  由
一、抗告意旨略以：相對人起訴先位請求確認抗告人於民國110
    年4月24日區分所有權人會議所為議題四之一（部分規約條
    文修改）第⑺：「誤餐費及車馬補助費主委新臺幣（下同）1
    萬5000元，監委財委各1萬元，且監委財委每月各支領1000
    元」之決議（下稱系爭決議）所訂關於管理委員報酬之規約
    無效；備位第一聲明請求確認系爭決議不成立；備位第二聲
    明則請求系爭決議應予撤銷。相對人起訴請求確認系爭決議
    之效力，就其聲明及依據觀之，非單純因財產權所生，應屬
    訴訟標的價額不能核定之情形，訴訟標的價額應核定為165
    萬元，惟原裁定竟認定本件屬財產權，裁定命繳第一審裁判
    費6390元，顯有違誤。爰依法提起抗告，請求廢棄原裁定關
    於訴訟標的價額之核定等語。
二、按訴訟標的之價額，由法院核定；核定訴訟標的之價額，以
    起訴時之交易價額為準；無交易價額者，以原告就訴訟標的
    所有之利益為準；以一訴主張數項標的者，其價額合併計算
    之，但所主張之數項標的互相競合或應為選擇者，其訴訟標
    的價額，應依其中價額最高者定之；訴訟標的之價額不能核
    定者，以民事訴訟法第466條所定不得上訴第三審之最高利
    益額數加1/10定之，民事訴訟法第77條之1第1項、第2項、
    第77條之2、第77條之12定有明文。次按關於撤銷決議、規
    約及管理辦法修正部分，乃與人格權、身分權範圍之非財產
    權無關(參見最高法院95年度台抗字第35號民事裁判意旨)。
三、經查：相對人起訴請求確認系爭決議即抗告人社區之區分所
    有權人會議關於每年補助主委、監委及財委誤餐費及車馬費
    1萬5000元、1萬元及1萬元，及每月補助監委及財委辦事費
    各1000元之決議無效、不成立或得撤銷等語（見中簡卷第13
    頁），可認相對人請求確認系爭決議所涉及者乃關於抗告人
    社區委員每年、月可得受領具體金額之效力為何，非對於親
    屬關係及身分上之權利有所主張。茲因該決議所示標的金額
    具體明確且可特定，而各該委員之任期性質屬定期給付，此
    部分即有民事訴訟法第77條之10規定之適用。是本件訴訟性
    質應認係因財產權涉訟，其訴訟標的價額應以原告起訴時之
    交易價額或訴訟標的所有利益為準(參見民事訴訟法第77條
    之1第1項規定及最高法院83年台抗字第161號民事判例意旨)
    。是原裁定以本件定期給付之存續期間以10年計算，而相對
    人先、備位聲明之訴訟標的價額相同，故相對人提起本件訴
    訟之客觀利益即為59萬元(計算式：誤餐費及車馬補助費10
    年共35萬元＋辦事費10年共24萬元)為據，計算本件裁判費數
    額為6390元，並命相對人補繳裁判費，於法並無不合。從而
    ，抗告人主張本件訴訟標的價額不能核定，應以165萬元作
    為本件訴訟標的價額，請求廢棄原裁定，為無理由，應予駁
    回。
四、據上論結，本件抗告無理由，爰裁定如主文。 
中　　華　　民　　國　　110 　年　　11　　月　　 10 　日
                  民事第四庭   審判長     法  官  黃渙文

                                          法  官  林宗成

                                          法  官  林婉昀

再為抗告應以適用法規顯有錯誤為理由。如提起再抗告者應於裁
定送達後10日內向本院提出抗告理由狀（須按照他造人數附具繕
本）並繳納抗告裁判費新臺幣1,000元，同時委任律師或具有律
師資格之關係人為代理人。
上為正本係照原本作成。
中　　華　　民　　國　　110 　年　　11　　月　　11　　日
                                          書記官  王嘉仁